臺灣臺中地方法院刑事判決　　　　　　　　　　　九十三年度中簡上字第二四六號
　　上　訴　人　臺灣臺中地方法院檢察署檢察官
　　被　　　告　寅○○
右上訴人因被告寅○○竊盜案件，不服臺灣臺中地方法院臺中簡易庭中華民國九十三
年四月八日所為九十三年度中簡字第七五二號第一審簡易判決（聲請簡易判決處刑案
號：臺灣臺中地方法院檢察署九十三年度速偵字第四一號），提起上訴，本院管轄第
二審之合議庭認為不宜以簡易判決處刑，適用通常程序審理判決如左：
    主    文
原判決撤銷。
寅○○連續逾越安全設備竊盜，處有期徒刑壹年拾月，並應於刑之執行前，令入勞動
場所強制工作參年。
    犯罪事實
一、寅○○有犯罪之習慣，其基於竊盜之概括犯意，連續於：
（一）九十三年三月十一日十二時許，前往台中縣大里市○○路二一二巷二一弄二一
      號二樓，自窗戶爬入屋內，徒手竊取子○○所有之聯強十四吋電腦螢幕一台、
      主機一台、ＳＯＮＹ五十二倍速光碟機一台。寅○○竊得上開物品之後，隨即
      在台中縣大里市○○路二十之十六巷二之五號前，見壬○○所有之車牌號碼Ｔ
      ＷＫ－３９２號輕型機車電源未關，乃發動該機車竊取之，騎乘該部機車載運
      前開所竊得之電腦螢幕、主機、光碟機至台中市○○路中正公園旁，以新台幣
      （下同）二千元之代價，出售予綽號「阿偉」之男子。嗣被害人子○○察覺遭
      竊後，提供社區監視器錄影帶予警方，經警於九十三年三月十二日九時許，前
      往寅○○台中縣大里市○○路二十之二三巷三十號住處查獲，並扣得剩餘之變
      賣贓物所得九百元。
（二）於九十三年三月三十一日二時二十分許，前往位於台中縣大里市○○路五六七
      號縣立聯福利中心，經由鐵門縫隙爬入，徒手破壞木板隔間欲竊取物品時，經
      店家保全人員發現報警，並會同警方於二時三十五分許當場查獲。
（三）九十三年五月二日四時許，在台中市○○路四二七號前，竊取甲○○所有之車
      號ＬＸ－６７２１號自用小貨車一輛。
（四）九十三年五月四日十三時許，駕駛前開ＬＸ－６７２１號自用小貨車，前往台
      中縣太平市○○路○段南國巷一號對面果園內，徒手竊取癸○○所有之白鐵管
      十一支、不銹鋼五公斤及白鐵水塔一個。嗣癸○○察覺遭竊報警，經警於九十
      三年五月四日十三時二十分許，在台中縣太平市○○路○段二八二巷三弄二十
      一號旁空地追緝查獲，並當場扣得前開遭竊之白鐵管十一支、不銹鋼五公斤及
      白鐵水塔一個。
（五）九十三年五月五日凌晨零時，侵入台中縣大里市○○路六三號興建中之房屋，
      竊取乙○○所有之財物，然搜尋之後認為沒有適合之物可竊而離去，嗣經警採
      取留存於窗戶玻璃之指紋屬寅○○所有而發覺。
（六）九十三年五月七日十七時許，在台中縣龍井鄉○○○路一三二號前，竊取丙○○所有之車牌號碼０２３５－ＧＣ號自用小貨車一輛。
（七）九十三年五月十一日九時十五分許，駕駛前開丙○○所有之０２３５－ＧＣ號
      自小貨車，前往己○○位於台中縣烏日鄉○○村○○路復光六巷四十五號之工
      廠，破壞工廠外圍之鐵皮牆逾越進入行竊，正值搜尋財物而未得手之際，經己○○當場發現並報警。嗣經警於九時三十分許到達當場捕獲。
（八）九十三年六月十五日凌晨四、五時許，在台中縣大里市○○路五十二巷二號對
      面大樓工地內，竊取庚○○保管之鋁門四十五個（門三組、窗二十一組）、紗
      門窗十四支（門一組、窗一組）。嗣於當日上午六時四十分許，寅○○將上開
      物品藏置於其騎乘之車號ＰＸ三－九七七號重型機車，載往台中縣大里市○○
      路三００之二號前準備變賣時，經警當場查獲。
（九）九十三年六月二十四日十三時五十分許，騎乘其母謝張秀鑾所有之車號ＰＸ３
      －９７７號重型機車，前往台中縣大里市○○路四十一號，徒手竊取丑○○住
      處之鋁門二片。嗣於當日十四時許，寅○○騎乘前開機車將鋁門載往位於台中
      縣大里市○○路○段二十六巷六十五之一號之資源回收場，欲加以變賣時，經
      警查獲。
（十）九十三年七月十八日八時十分許，寅○○與姓名年籍不詳綽號「阿吉」之成年
      男子，共同基於意圖為自己不法所有之犯意聯絡，駕駛不知情之友人戴文冠所
      有之車號Ｂ８－２７８０號自小客車，前往辛○○所經營位於彰化縣員林鎮○○里○○街八號「領域電腦資訊中心」，共同竊取電腦主機二台、華碩牌光碟
      機三台、華碩牌燒錄機一台、技嘉牌ＤＶＤ一台、羅技牌電腦鍵盤十台、明碁
      牌液晶螢幕一台、昆盈牌滑鼠三個（總價值約六萬元）。嗣辛○○發現店內物
      品遭竊報警，經警循線於九十三年七月十九日十五時四十分許查獲。
（十一）九十三年五月三十日凌晨某時，在台中縣大里市三四九號，逾越電動門侵入
        竊取顏登謀所有之鋁門框八個（約值二十萬元），嗣經警採取留存於窗戶玻
        璃之指紋而發覺係寅○○所為。
二、案經台中縣警察局霧峰分局、烏日分局、彰化縣警察局員林分局報請臺灣臺中地
    方法院檢察署檢察官偵查後聲請簡易判決處刑及移送併辦（臺灣臺中地方法院檢
    察署九十三年度偵字第九一六九號、八七七六號、七九九二號、六九一五號、一
    一七一八號、一一０九六號、一七九三二號、一七九二九號、臺灣彰化地方法院
    檢察署九十三年度偵字第五七六七號）。
    理    由
一、被告寅○○坦承上開犯罪事實不諱，經核與被害人子○○、壬○○、丁○○、癸○○、丙○○、己○○、丑○○、庚○○、辛○○及證人戊○○、林奇賢、古阿
    梅、曾燕玉、陳淑貞等人於警詢中所述情節相符，且有現場照片、內政部警政署
    刑事警察局鑑驗書、車輛車牌失竊作業－查獲車輛認可資料及贓物領回收據、贓
    物認領保管收據、贓物認領保管單、贓物認領收據附卷可參，事證明確，被告犯
    行洵堪認定。
二、核被告寅○○就犯罪事實欄所載一、（一）竊取被害人壬○○所有之機車部分之
    行為及犯罪事實欄一、（二）（三）（四）（六）（八）（九）（十）（十一）
    部分之行為，係犯刑法第三百二十條第一項之普通竊盜既遂罪，就犯罪事實欄一
    、（五）部分之行為，係犯刑法第三百二十條第三項、第一項之普通竊盜未遂罪
    ，就犯罪事實欄所載一、（一）竊取被害人子○○所有物品部分之行為，係自窗
    戶爬入屋內竊盜，係犯刑法第三百二十一條第一項第二款之踰越安全設備加重竊
    盜罪，就犯罪事實欄一、（七）部分之犯行，其係將工廠外圍原來已經破洞但無
    法逾越進入之小洞破壞加大而後穿越鐵皮牆進入竊盜未遂，自係犯刑法第三百二
    十一條第二項、第一項第二款之毀越牆垣加重竊盜未遂罪。被告就犯罪事實一、
    （十）部分，與「阿吉」之男子，有犯意聯絡及行為分擔，為共同正犯，其前後
    多次竊盜犯行，時間緊接，所犯構成要件相同，顯係基於概括犯意反覆為之，為
    連續犯，應依情節較重之犯罪事實欄一、（一）竊取被害人子○○所有之財物部
    分論以刑法第三百二十一條第一項第二款之踰越安全設備加重竊盜罪一罪並加重
    其刑。就犯罪事實一、（二）（三）（四）（五）（六）（七）（八）（九）（
    十）（十一）部分，公訴人雖沒有起訴，然已經移送併辦，且與起訴部分具有連
    續犯裁判上一罪之關係，本院應併予審理。原審論罪科刑雖非無據，惟就犯罪事
    實一、（二）（三）（四）（五）（六）（七）（八）（九）（十）（十一）部
    分漏未認定，公訴人以前開漏論之部分及量刑過輕為由聲請上訴，為有理由，自
    應由本院將原判決撤銷改判。
三、按檢察官聲請簡易處刑之案件，法院於審理後，認被告所犯之罪不合於刑事訴訟
    法第四百四十九條所定得以簡易判決處刑之案件，應適用通常程序審判之，刑事
    訴訟法第四百五十二條、第四百五十一條之一第四項但書第一款定有明文。又管
    轄第二審之地方法院合議庭受理簡易判決上訴案件，應依通常程序審理；其認案
    件有刑事訴訟法第四百五十二條之情形者，應撤銷原判決，逕依通常程序為第一
    審判決（法院辦理刑事訴訟簡易程序案件應行注意事項第十四條中段、後段參照
    ）。本院原審以被告犯刑法第三百二十條第一項之普通竊盜罪判處有期徒刑四月
    ，檢察官以原判決就上開犯罪事實一、（二）（三）（四）（五）（六）（七）
    （八）（九）（十）（十一）部分漏未認定及量刑過輕為理由聲請上訴，而本院
    原審就犯罪事實欄所載一、（一）竊取被害人子○○所有物品部分之行為，認定
    係犯刑法第三百二十條第一項之普通竊盜罪，應有未洽，此部份起訴法條應予以
    變更，依前所述，檢察官之上訴為有理由，自應將原判決撤銷，改依通常程序為
    第一審判決。爰審酌被告正值青壯之年，竟不思正途，一犯再犯，惡性非輕，嚴
    重危害社會治安，且使人民財產安全造成莫大威脅，惟念及被告犯後能坦承犯行
    ，態度尚稱良好等一切情狀，量處如主文所示之刑。被告一再從事竊盜犯行，顯
    見其有犯罪之習慣，本院審酌其於本案犯罪之一切情狀，認若對被告僅處以有期
    徒刑之刑，尚不能促其警惕戒免惡習，如未於刑之執行前，令入勞動處所強制工
    作，習得勤勞刻苦之精神及謀生之技藝與能力，而驟然返回社會，必因無正當職
    業，致生不能適應而有再犯之可能，為矯正其竊盜惡習，及維護社會治安，爰依
    竊盜犯贓物犯保安處分條例第三條第一項第一款、第四條、第五條第一項前段之
    規定，併予宣告被告應於刑之執行前，令入勞動場所強制工作三年。
四、被告在犯罪事實欄一、（七）所載之時地竊取財物之後，雖經警於其所駕駛之貨
    車車內查扣研磨過扳手一支，然被告供稱該扳手原來就放在車上，非用以行竊，
    而本院也查無證據可以證明被告攜帶該扳手行竊，爰不為沒收之宣告。
據上論斷，應依刑事訴訟法第四百五十五條之一第一項、第三項、第四百五十二條、
第三百六十九條第一項前段、第三百六十四條、第二百九十九條第一項前段、第三百
條，刑法第二十八條、第五十六條、第五十六條、第三百二十一條第一項第二款，竊
盜犯贓物犯保安處分條例第三條第一項第一款、第四條、第五條第一項前段，判決如
主文。
中      華      民      國      九十三    年    十一    月    二十五   日
                                        審判長法  官  蔡 明 曜
                                              法  官  郭 書 豪
                                              法  官  李 添 興
右正本證明與原本無異。
如不服本判決，應於判決送達後十日內向本院提出上訴狀，上訴於臺灣高等法院臺中
分院( 須附繕本 )。
                                              書記官
中      華      民      國      九十三    年    十一    月    二十五   日
附錄論罪科刑法條
刑法第三百二十一條：
犯竊盜罪而有左列情形之一者，處六月以上五年以下有期徒刑：
一、於夜間侵入住宅或有人居住之建築物、船艦、或隱匿其內而犯之者。
二、毀越門扇、牆垣或其他安全設備而犯之者。
三、攜帶凶器而犯之者。
四、結夥三人以上而犯之者。
五、乘火災、水災或其他災害之際而犯之者。
六、在車站或埠頭而犯之者。
前項之未遂犯罰之。
